臺灣臺中地方法院刑事判決　　　　　　　　　　　　九十一年度易字第一二五一號
　　公　訴　人　台灣台中地方法院檢察署檢察官
　　被　　　告　丙○○
右列被告因竊盜案件，經檢察官提起公訴（九十一年度偵字第七○七六號），本院判
決如左：
    主  文
丙○○攜帶兇器竊盜，未遂，處有期徒刑肆月，如易科罰金，以佰元折算壹日。緩
刑年。
    事  實
一、丙○○於民國（下同）九十一年四月五日二十三時二十分許，在臺中縣太平市○
    ○里○○路十九之一號前，見林今文所有而由乙○○使用之牌照ＪＲＨ─九六五
    號重機車乙輛停放在該處，竟意圖為自己不法之所有，持客觀上具有危險性之螺
    絲起子乙支（未扣案），欲竊取該機車腳踏板下之電池，於鬆開腳踏板下電池蓋
    之際，適乙○○自工廠內（址：台中縣太平市○○路十九之一號）步出，見狀乃
    上前質問丙○○為何在鬆開其所有之電池蓋螺絲，丙○○為隱匿其犯行，竟以有
    人叫他來換電池等語，經乙○○打電話詢問其夫林今文求證，得知並無此事，乃
    報警處理，始未得逞。
二、案經臺中縣警察局霧峰分局報請臺灣臺中地方法院檢察署檢察官偵查起訴。
    理  由
一、訊據被告丙○○矢口否認有上開竊盜犯行，辯稱：伊沒有用螺絲起子也沒有偷，
    當時喝醉了，不知道自己在做什麼云云。經查，（一）證人甲○○於本院審理時
    證稱：「那天我從我弟弟那裏（即成功路處）出來，看到被告在機車處弄機車，
    我看到被告掀腳踏板的蓋子，我問他在做什麼，他回以機車沒電要換電池，我問
    他機車是誰的，他說是他的，我就走了」等語核與被害人乙○○於本院審理時指
    稱：「我出來時，看到那台機車是我們的，我有看到被告拿螺絲起子蹲在腳踏板
    處在鬆螺絲，蓋子已經拿起來了，我問他在做什麼，他回答有人叫他來換電池，
    經我打電話詢問我先生，得知並無此事，乃報警處理」等語（以上均詳見本院九
    十一年六月十一日審理筆錄）相符，再參以被告持螺絲起子打開機車電池蓋欲拔
    取電池之犯行，為被害人乙○○及證人甲○○親眼目睹，且證人及被害人所為之
    供述亦一致相符，另被告與被害人及證人既不相識亦無仇怨，渠等自無無故誣陷
    之理，足徵證人及被害人上開供述堪以採信。（二）雖被告辯以其時有喝酒，已
    喝醉了致不知道自己在做什麼事云云，惟被告對於證人及被害人前揭所問其時在
    做何事，均能答以有人叫他來換電池等語，已如前述，又上開機車腳踏板處之蓋
    子確以螺絲鎖住，並已遭開啟，有照片一張可稽（見偵查卷第十二頁），亦核與
    上開證人及被害人之指述相符，則被告當時確係持螺絲起子鬆開機車電池蓋之螺
    絲，應堪認定，又被告既能迴避問題，又能持螺絲起子為開啟行為，可見其精神
    狀況於當時並無任何異常。是被告所辯，顯係事後卸責之詞，不足採信。此外，
    復有霧峰分局太平分駐所警員之職務報告書乙份、卷附之現場圖乙份及照片三幀
    （見偵查卷第十一至十三頁）可資佐證。本件事證明確，被告犯行洵堪認定。
二、按刑法第三百二十一條第一項第三款之攜帶兇器竊盜罪，係以行為人攜帶兇器竊
    盜為其加重條件，此所謂兇器，其種類並無限制，凡客觀上足對人之生命、身體
    、安全構成威脅，具有危險性之兇器均屬之，且祇須行竊時攜帶此種具有危險性
    之兇器為已足，並不以攜帶之初有行兇之意圖為必要。螺絲起子為足以殺傷人生
    命、身體之器械，顯為具有危險性之兇器（最高法院七十九年台上字第五二五三
    號判例要旨參照）。核被告所為，係犯刑法第三百二十一條第二項、第一項第三
    款之攜帶兇器竊盜未遂罪。被告已著手於犯罪行為之實行而不遂，為未遂犯，爰
    依刑法第二十六條前段之規定減輕其刑。爰審酌被告犯罪之動機、目的、手段、
    所生危害，所竊財物之價值不大，然犯罪後猶飾詞掩飾等一切情狀，量處如主文
    所示之刑，並諭知易科罰金之折算標準，以資儆懲。又被告前未曾受過有期徒刑
    以上刑之宣告，此有卷附台灣高等法院被告全國前案紀錄表一紙在卷可按，其因
    一時失慮致罹刑章，經此科刑之教訓，當知所警惕而無再犯之虞，本院認其受刑
    之宣告以暫不執行為適當，爰併宣告緩刑，惟被告未能坦承犯行，緩刑宣告之期
    間自不宜過短，是以三年為當，以啟自新。至螺絲起子乙支，雖為被告供犯罪所
    用之物，惟並未扣案，亦無法證明係被告所有，自不另宣告沒收。
據上論斷，應依刑事訴訟法第二百九十九條第一項前段、刑法第三百二十一條第二項
、第一項第三款、第二十六條前段、第七十四條第一款，罰金罰鍰提高標準條例第二
條，判決如主文。
中       華       民       國    九十一     年    六    月    二十五    日
                                     臺灣臺中地方法院刑事第三庭
                                          法  官  吳  進  發
右正本證明與原本無異。
如不服本判決，應於判決送達後十日內向本院提出上訴狀，上訴於臺灣高等法院臺中
分院( 須附繕本 )。
                                          書記官
中       華       民       國    九十一     年    六    月    二十五    日
附錄論罪法條：
刑法第三百二十一條
犯竊盜罪而有左列情形之一者，處六月以上五年以下有期徒刑。
第一款：於夜間侵入住宅或有人居住之建築物、船艦，或隱匿其內而犯之者。
第二款：毀越門扇、牆垣或其他安全設備而犯之者。
第三款：攜帶兇器而犯之者。
第四款：結夥三人以上而犯之者。
第五款：乘火災、水災或其他災害之際而犯之者。
第六款：在車站或埠頭而犯之者。
前項之未遂犯罰之。
